臺灣新竹地方法院刑事判決　　　　　　　　　　　　　九十年度易字第一００一號
　　公　訴　人　臺灣新竹地方法院檢察署檢察官
　　被　　　告　甲○
右列被告因違反毒品危害防制條例案件，經檢察官提起公訴（九十年度毒偵字第一五
二三號），本院判決如左：
    主      文
甲○連續施用第二級毒品，累犯，處有期徒刑玖月。
扣案之玻璃吸食器貳組，沒收。
    事      實
一、甲○前有多次違反麻醉藥品管理條例前科紀錄，復於民國八十七年間因傷害案件
    ，經本院判處有期徒刑七月，甫於八十八年十一月八日執行完畢。又前因施用毒
    品案件，經觀察、勒戒後，認有繼續施用毒品之傾向，經依本院以八十九年度毒
    聲字第三五一號裁定令入戒治處所施以強制戒治一年，嗣執行三月後其成效合格
    ，無繼續戒治之必要，再經本院裁定停止戒治，所餘戒治期間宣付保護管束，於
    九十年一月二十六日期滿，並經臺灣新竹地方法院檢察署檢察官於九十年二月二
    十三日，以九十年度戒毒偵字第三八號為不起訴處分確定。詎甲○猶不思悔改，
    復基於概括之犯意，於九十年六、七月間某日起至九十年九月十九日晚上十一時
    五分許回溯前九十六小時內之某時點，在新竹市○區○○里○鄰○○街八十九巷
    四號及不詳處所，以將第二級毒品安非他命置於玻璃球吸食器內，用火燒烤成煙
    ，以口鼻吸入之方式，平均四、五日至二星期施用一次，非法施用多次。嗣為警
    於九十年九月十九日晚上八時二十分許，在上開住處查獲，並扣得其所有供施用
    毒品之器具吸食器二組。
二、案經新竹市警察局移送臺灣新竹地方法院檢察署檢察官偵查起訴。
    理      由
一、訊據被告甲○固坦承於九十年六、七月間某日開始，在新竹市○區○○里○鄰○
    ○街八十九巷四號，平均二星期一次，非法施用安非他命之事實不諱，惟否認於
    九十年九月十九日晚上十一時五分許回溯前九十六小時內之某時有何施用第二級
    毒品之犯行，辯稱：伊查獲前三、四天都未施用第二級毒品云云。經查，被告甲
    ○於警訊時自白從九十年八月起施用第二級毒品安非他命，平均四、五日施用一
    次，最後一次於九十年九月十八日晚上八時，在上開住處施用；又其為警查獲時
    所採尿液經送驗結果，有甲基安非他命陽性反應，有新竹市衛生局不法藥物尿液
    初步篩檢報告書一紙附卷可稽，復經本院送複驗之結果，呈煙毒（嗎啡）及甲基
    安非他命反應，有憲兵司令部刑事鑑識中心九十年十二月二十八日（九十）綱得
    字第一六九００號鑑驗通知書一份在卷為證。按「尿液毒品檢驗：：若能使用先
    進之氣相層析質譜儀分析法確認，則可完全排除偽陽性之干擾，為目前最具公信
    力的檢驗方法」為卷附法務部調查局第六處八十七年九月二十九日（八七）發技
    （一）字第八七０七四五七四號函所揭示。次按「甲基安非他命經口服後約百分
    之七十於二十四小時內自尿液中排出，約百分之九十於九十六小時內自尿液中排
    出；：：甲基安非他命之檢出與其投與方式、投與量、個人體質、採尿時間及檢
    測儀器之精密度等諸多因素有關，因此僅憑尿液中呈安非他命陽性反應，並無法
    確實推算吸食時間距採集時間之長短，惟依上述資料推斷，最長不可能超過四日
    」，亦有行政院衛生署藥物食品檢驗局八十一年二月八日（八一）藥檢壹字第０
    ０一一五六號函一紙附卷可參。被告雖否認有於九十年九月十九日晚上十一時五
    分許之前九十六小時之某時點有施用第二級毒品安非他命之犯行，然其於九十年
    九月十九日晚上十一時五分許在警局所採之尿液，經送憲兵司令部刑事鑑識中心
    以螢光偏極免疫分析法、液相萃取前處理法初步檢驗、復以氣相層析質譜儀分析
    法確認分析結果（尿液檢體代號：Ｅ─五三三），確呈毒品甲基安非他命陽性反
    應，此有該中心鑑驗通知書在卷可稽。依上開說明，該中心所使用之檢驗方法偽
    陽性極低，鑑驗結果堪以採信，足認被告於九十年九月十九日下午十一時五分許
    為警採尿時起許回溯前九十六小時內之某時，在不詳處所施用第二級毒品安非他
    命之犯行，堪以認定。又被告前因施用毒品案件，經裁定送觀察、勒戒後，認有
    繼續施用毒品之傾向，經依本院以八十九年度毒聲字第三五一號裁定令入戒治處
    所施以強制戒治一年，嗣執行三月後其成效合格，無繼續戒治之必要，再經本院
    裁定停止戒治，所餘戒治期間宣付保護管束，於九十年一月二十六日期滿，並經
    臺灣新竹地方法院檢察署檢察官於九十年二月二十三日，以九十年度戒毒偵字第
    三八號為不起訴處分確定，有本院八十九年度毒聲字第三五一號、第二０九七號
    刑事裁定、九十年度戒毒偵字第三八號不起訴處分書及臺灣新竹地方法院檢察署
    刑案資料查註紀錄表及臺灣高等法院被告全國前案紀錄表附卷可查，此外，復有
    扣案之施用毒品器具玻璃球吸食器二組在卷可資佐證，事證明確，被告前開犯行
    ，應堪認定。
二、按安非他命為毒品危害防制條例第二條第二項第二款規定之第二級毒品。被告非
    法施用安非他命，核其所為係犯毒品危害防制條例第十條第二項之非法施用第二
    級毒品罪。被告因施用毒品而持有毒品之低度行為，應為施用毒品之高度行為所
    吸收，不另論罪。被告所為多次施用第二級毒品行為，時間緊接，犯罪構成要件
    相同，顯係出於概括之犯意為之，應依連續犯之規定論以一罪，並依法加重其刑
    。又被告前於八十七年間因傷害案件，經本院判處有期徒刑七月，而於八十八年
    十一月八日執行完畢，有臺灣新竹地方法院檢察署刑案查註紀錄表及臺灣高等法
    院被告全國前案紀錄表各一份為證，其於五年以內再犯本件有期徒刑以上之本罪
    ，為累犯，應依刑法第四十七條規定加重其刑，並遞加重之。爰審酌安非他命危
    害施用者之神經中樞，使施用者產生幻聽及幻想之症狀，對施用者之健康產生不
    良之影響，同時因幻聽及幻想結果亦可能使施用者對周遭之人施暴，對公共秩序
    產生危害，且被告有多次違反麻醉藥品管理條例之前科紀錄，經過觀察勒戒、強
    制戒治後，猶不知自制，再度施用毒品，惟於本院審理時坦承部分犯行，尚有悔
    意等一切情狀，量處如主文所示之刑。公訴人未就被告於九十年六、七月某日起
    至同年九月十九日前四日以前之犯行起訴，經被告自白該部分犯行，且該部分事
    實與起訴事實既有連續犯之裁判上一罪關係，基於審判不可分原則，本院自應併
    予審究，併此敘明。扣案之施用毒品器具玻璃球吸食器二組，為被告所有供犯罪
    所用之物，業據被告供明在卷，爰依刑法第三十八條第一項第二款之規定宣告沒
    收。扣案之塑膠袋三百二十九個，雖係被告所有，惟非供施用毒品所用之器具，
    爰不為沒收之諭知，附此說明。
三、至被告九十年九月十九日晚上十一時五分許在警局所採之尿液，經送憲兵司令部
    刑事鑑識中心以螢光偏極免疫分析法、液相萃取前處理法初步檢驗、復以氣相層
    析質譜儀分析法確認分析結果（尿液檢體代號：Ｅ─五三三），亦呈煙毒（嗎啡
    ）反應，此有該中心鑑驗通知書在卷可稽，惟被告同時涉有施用第一級毒品海洛
    因之犯行部分，則未據起訴；同日為警查獲之注射針筒四支，應認係被告施用第
    一級毒品之器具，為避免日後查無其他證據足資認定被告該部分犯行，爰不為沒
    收之諭知，應由公訴人另行依法處理，均附此敘明。
據上論斷，依刑事訴訟法第二百九十九條第一項前段，毒品危害防制條例第十條第二
項，刑法第十一條前段、第五十六條，第四十七條、第三十八條第一項第二款，判決
如主文。
本案經檢察官吳金棟到庭執行職務。
中      華      民國    九十一    年      四      月      八      日
                                      臺灣新竹地方法院刑事第一庭
                                          法  官  林  秋  宜
右正本證明與原本無異。
如不服本判決，應於判決送達後十日內向本院提出上訴狀（應附繕本），上訴於臺灣
高等法院。
                                          書記官  張  雲  娥
中      華      民      國    九十一    年      四      月      八      日
附錄本案論罪科刑法條全文
毒品危害防制條例第十條
施用第一級毒品者，處六月以上五年以下有期徒刑。
施用第二級毒品者，處三年以下有期徒刑。
